【裁判字號】    99,簡上,324
【裁判日期】    990610
【裁判案由】    詐欺
【裁判全文】
臺灣桃園地方法院刑事判決             99年度簡上字第324號
上  訴  人
即  被  告  丁○○
上列上訴人即被告因詐欺案件，不服本院中華民國99年3月9日98
年度桃簡字第3373號第一審刑事簡易判決（聲請簡易判決處刑案
號：98年度偵字第21205 號、21774 號，及移送併辦案號：98年
度偵字第28018 號），提起上訴，本院管轄之第二審合議庭判決
如下：
    主  文
上訴駁回。
    理  由
一、本案被告丁○○所涉詐欺案件，既經原審依被害人乙○○、
    甲○○及丙○○之指述在卷，及卷附華南商業銀行內埔分行
    民國九十八年六月二十四日華內存字第○九八二九一號及九
    十八年十月二十八日華內存字第九八○五六一號函覆被告上
    開銀行帳戶開戶基本資料、存摺存款日期別交易資料查詢單
    及存款往來明細表暨對帳單、合作金庫銀行自動櫃員機交易
    明細表、中國信託商業銀行股份有限公司九十八年七月七日
    中信銀字第○九八二二二七一二○八四○九號函覆被告上開
    銀行帳戶開戶基本資料及帳戶歷史交易查詢、中國信託自動
    櫃員機交易明細表及存摺內頁、國泰世華銀行自動櫃員機交
    易明細表等證據，以及審酌被告於警詢時供承：伊將華南商
    業銀行帳戶及中國信託商業銀行帳戶之存摺、提款卡放在皮
    包內，皮包勾在機車前方掛勾上，發現皮包不見，再回頭就
    找不到，伊心想算了，沒有去掛失等語甚詳，復有華南商業
    銀行內埔分行九十八年十二月二十四日華內存字第九八○六
    七四號函覆稱「存戶丁○○在本分行往來至今未辦理掛失或
    補發存摺及金融卡等業務」詳確，而衡諸金融存款帳戶，攸
    關存戶個人財產權益之保障，與存戶生活及財產得喪自屬密
    切相關，苟如被告所辯伊存摺連同提款卡遺失，被告又何能
    不以為意，未為任何如掛失之保全程序或採取報警保障自己
    權益之相關措施，已與常情不合。再觀諸卷附被告上開華南
    銀行帳戶開戶基本資料及存款往來明細表暨對帳單內容可知
    ，該帳戶於九十八年一月十五日以新臺幣（下同）一千元開
    戶後至同年四月二十一日提領至餘額剩九元後，即未再有任
    何存提紀錄，至九十八年六月十四日即見本案被害人丙○○
    、甲○○陸續將款項匯入之紀錄，由此足見被告至少於九十
    八年四月二十一日後即未再使用該帳戶，則其將未使用之該
    帳戶及提款卡連同密碼一併置於皮包隨身攜帶，復異於常理
    ，遑論被告指稱伊同時將上述二帳戶之存摺及提款卡放在皮
    包隨身攜帶而一同遺失之異常之處。被告雖又指稱伊當天帶
    二本存摺及提款卡係要察看公司有無進帳云云，然其卻又無
    法具體指明該家公司名稱為何，抑且，苟被告所指存摺及提
    款卡連同密碼遺失一節屬實，則其所指該公司匯入其帳戶之
    款項豈不有遭人提領一空之風險，然被告卻又在發現其存摺
    及提款卡遺失後完全不以為意，既不掛失亦未報警處理，其
    悖離常情之處更不言可諭，由此俱見被告所辯各節，核係推
    諉卸責之詞，殊難採信。據以認為被告於警詢、偵查中所為
    辯解不足採信，以被告所犯上開犯罪事證明確，適用刑事訴
    訟法第四百四十九條第一項，刑法第三十條第一項前段、第
    二項、第三百三十九條第一項、第五十五條、第四十一條第
    一項前段，刑法施行法第一條之一第一項、第二項前段，量
    處被告拘役五十五日，並諭知如易科罰金以一千元折算一日
    之折算標準，其認事用法，均無違誤，量刑亦屬妥適，應予
    維持，並引用第一審判決書記載之事實、證據及理由（如附
    件）。
二、被告上訴意旨略以：伊上開二銀行帳戶之存摺及提款卡遺失
    未辦理掛失，係因帳戶內未留有金錢，不會遭受金錢損失，
    掛失金融卡尚須耗費時程到銀行，且未有立即使用該帳戶之
    情；且伊曾遭詐騙，不可能提供帳戶供他人詐騙云云，然誠
    如被告所供稱曾遭詐騙之情屬實，則被告更應知悉金融機構
    之金融卡遺失時，為免他人盜用其所遺失之金融卡，實應於
    發現遺失當時立即向金融機構掛失及報警處理，尤其甚者，
    現今詐騙集團橫行，詐取金錢甚為猖獗之際，報章媒體復一
    再披露詐騙集團為規避查緝，使用他人帳戶以遂行詐欺之不
    法犯罪態樣，被告顯不可能諉不知情，何以卻未於金融卡遺
    失時，立即處理；況且，依金融機構實務作法，掛失金融卡
    時，該帳戶之持卡人得選擇親自到該金融機構掛失或以電話
    掛失，並非該銀行帳戶設立人須親自到場始得為之，是被告
    所辯，疑點重重；另被告於本院審理時稱：帶存摺在身上是
    要看錢有無進帳云云，苟如被告所稱要查看錢有無進帳，則
    被告確有立即使用帳戶存摺或金融卡之情，何以被告嗣後始
    稱無需立即使用帳戶，顯有矛盾；末被告辯稱被害人遭詐騙
    時，伊未與被害人聯絡云云一節，查本件原審並未認定被告
    為實際撥打電話予被害人實行詐騙之人，僅係認定被告為提
    供金融機構帳戶金融卡供他人施行詐騙之幫助犯，是被告就
    此部分，恐有誤會，併此敘明。綜上，被告上揭所辯，不足
    採信。上訴人猶執陳詞否認犯行提起上訴，自無理由，應予
    駁回。
據上論斷，應依刑事訴訟法第四百五十五條之一第三項、第三百
六十八條、第三百七十三條，判決如主文。
本案經檢察官黃俊華到庭執行職務。
中    華    民    國    99    年    6     月    10    日
                  刑事第九庭  審判長  法  官  吳為平
                                      法  官  黃立昌
                                      法  官  林玉蕙
以上正本證明與原本無異。
本件不得上訴。
                                      書記官  魏里安
中    華    民    國    99    年    6     月    10    日

司法院資訊處製作；財團法人民間司法改革基金會備份。
